【裁判字號】    98,交聲,265
【裁判日期】    980615
【裁判案由】    違反道路交通管理處罰條例聲明異議
【裁判全文】
臺灣新竹地方法院交通事件裁定        98年度交聲字第265號
移送機關    交通部公路總局新竹區監理所新竹市監理站
異  議  人
即受處分人  甲○○
上列異議人即受處分人因違反道路交通管理處罰條例案件，對於
交通部公路總局新竹區監理所98年4 月7 日所為之竹監新三字第
裁51-E00000000號所為之違反交通管理事件裁決不服，聲明異議
，本院裁定如下：
    主  文
異議駁回。
    理  由
一、按汽車駕駛人轉彎時，不依標誌指示者，處新臺幣（下同）
    600 元以上1,800 元以下罰鍰，並記違規點數1 點，道路交
    通管理處罰條例第48條第1 項第2 款、第63條第1 項第1 款
    定有明文；而按道路交通安全規則第2 條第1 項第1 款及道
    路交通管理處罰條例第3 條第8 款均明文規定該等有關道路
    交通管理法規所指之「汽車」均包含「機器腳踏車」。
二、原處分意旨略以：異議人即受處分人於民國98年2 月11日上
    午11時10分許，騎乘車牌號碼MXQ-070 號重型機車，沿新竹
    縣竹北市○○○路往北行駛，行經自強南路與光明六路路口
    左轉時，未依號誌指示違規左轉，為新竹縣政府警察局交通
    隊員警韓建群執行巡邏勤務實施盤檢時親眼目睹後攔停舉發
    ，並依法掣開新竹縣警察局竹縣警交字第E00000000 號舉發
    違反道路交通管理事件通知單（下稱舉發通知單），嗣異議
    人於舉發通知單所載應到案期限以裁罰不具正當性為由，向
    原處分機關申訴，惟仍經原處分機關函請舉發單位即新竹縣
    政府警察局交通隊查明違規無訛，且標線、標誌並無隱蔽或
    欠缺情形，原處分機關乃依道路交通管理處罰條例第48條第
    1 項第2 款、第63條第1 項第1 款之規定，裁處罰鍰新臺幣
    600 元，並記違規點數1 點等語。
三、異議意旨略以：警員當時告以其違規之理由係未依二段式轉
    彎之規定左轉，而異議人當時確實未為二段式左轉，然現場
    之交岔路口並未規劃待轉區○○○○路口之二段式轉彎交通
    指示遭廣告傳單覆蓋，伊並無不依標誌、標線、號誌之指示
    ，請求撤銷原處分云云。
四、經查：
  (一)異議人即受處分人於前揭時、地騎乘重型機車於設有「機慢
    車二段左轉」標誌路段，逕行左轉等事實，業據異議人所不
    爭執，且有新竹縣警察局98年3 月20日竹縣警交第09800066
    64號函、「機慢車二段左轉」標誌照片附卷足參（見本院卷
    第13頁），是異議人轉彎時，不依標誌指示等事實，堪以認
    定。
  (二)異議人雖辯以：二段式左轉號誌遭廣告傳單覆蓋，且未設待
    轉區云云。惟經本院函請新竹縣政府警察局至異議人違規地
    點拍攝現場二段式左轉之標誌、標線及繪製現場圖，經新竹
    縣政府警察局於98年5 月14日以竹縣警交字第0980012677號
    函覆，並檢送二段式機車左轉標誌、標線照片及行駛路線圖
    各1 張，可知：新竹縣竹北市○○○路轉往光明六路之二段
    式左轉標誌有2 個，一為右方路旁之「機慢車二段左轉」二
    段式左轉標誌，另一為該路口上方紅綠燈旁之「機慢車二段
    左轉」標誌，且該路段地面亦畫有機慢車左轉待轉區標線等
    情（見本院卷第21頁）。是異議人前揭所辯，顯係飾卸之詞
    ，無足採信。
五、綜上所述，本件異議人確有騎車左轉彎時未依號誌指示之情
    形，而違反道路交通管理處罰條例第48條第1 項第2 款之規
    定，異議人上開所辯，均顯不足採，原處分機關依該條例第
    48 條 第1 項第2 款、第63條第1 項第1 款，據以裁處600
    元，並記違規點數1 點，自無不合，異議人之異議為無理由
    ，應予駁回。
據上論斷，應依道路交通案件處理辦法第19條，裁定如主文。
中    華    民    國    98    年    6     月    15    日
                  交通法庭  法  官  朱美璘
以上正本證明與原本無異。
如不服本裁定，應於裁定送達後5日內向本院提出抗告狀。
中    華    民    國    98    年    6     月    15    日
                            書記官  楊嘉惠


司法院資訊處製作；財團法人民間司法改革基金會備份。
